# 报告日持有上市公司股票长期停牌，其公允价值的确认

提问人：欧阳乐 时间：2017-09-11 17:42:56
那我想请教一下，那我对该部分资产进行减值测试时，可回收金额是根据停牌前的价格来确定，还是根据复牌后的价格来确定？

回答人：chenyiwei
如果基于停牌原因（如被证监会立案调查等），可以合理判断一旦复牌股价将会有重大下跌的，则以停牌前市价作为公允价值已不合适。印象中基金业协会应该发布过此类长期停牌股票的估值指引，建议查阅参考。